臺灣高等法院臺中分院刑事判決　　　　　　 民國九十四年度上訴字第二四三號
　　上　訴　人
　　即　被　告　甲○○
右上訴人因槍砲彈藥刀械管制條例案件，不服臺灣臺中地方法院中華民國九十三年十
二月二十七日第一審判決（民國九十三年度訴字第二七五七號，起訴案號：臺灣臺中
地方法院檢察署民國九十三年度偵字第一八一五六號），提起上訴，本院判決如左：
    主      文
原判決撤銷。
甲○○未經許可，寄藏可發射子彈具有殺傷力之改造手槍，處有期徒刑貳年，併科罰
金新台幣捌拾萬元，罰金如易服勞役，以罰金總額與陸個月之日數比例折算。扣案之
仿ＢＥＲＥＴＴＡ廠八四型半自動手槍製造之改造手槍貳枝（含彈匣貳個，槍枝管制
編號：0000000000、0000000000），仿ＷＡＬＴＨＥＲ廠半自
動手槍之改造手槍壹枝（含彈匣一個，槍枝制編號：0000000000）及土造
子彈肆顆（直徑約七點五ＭＭ之金屬彈頭），均沒收。
    事      實
一、甲○○曾犯搶奪罪，有不良前科，其明知可發射子彈、具有殺傷力之改造手槍，
    及具有殺傷力或破壞性之各類彈藥，非經中央主管機關許可，不得寄藏，竟於民
    國（下同）八十九年十二月底某日（起訴書誤載為八十八年間），基於寄藏可發
    射子彈、具有殺傷力之改造手槍及子彈之犯意，在臺中縣新社鄉其友人「林國益
    」（已歿）之住處附近，受「林國益」之託，為「林國益」寄藏可發射子彈、具
    有殺傷力之仿ＢＥＲＥＴＴＡ廠八四型半自動手槍製造之金屬玩具手槍，更換土
    造金屬槍管改造而成之改造手槍二支（含彈匣二個，槍枝管制編號：00000
    00000號、0000000000號）、仿ＷＡＬＴＨＥＲ廠半自動手槍製
    造之金屬玩具手槍，更換土造金屬槍管改造而成之改造手槍一支（含彈匣一個，
    槍枝管制編號：0000000000號）及具有殺傷力之土造子彈六顆（具直
    徑約七點五ＭＭ之金屬彈頭），並將上開手槍、子彈藏放於臺中縣豐原市○○街
    二四０巷一三九弄九九號住處之電視櫃，及其所使用之車牌號碼０六六五｜ＨＶ
    自小客車內（車主為吳文傑）。嗣於九十三年十月十三日二十三時許，甲○○駕
    駛上開自小客車，在臺中市○○路○段二六六號前違規併排停車，經警臨檢時加
    速逃逸，嗣於臺中市○區○○路與崇德路口為警攔停逮捕，並當場扣得甲○○向
    車外丟棄之前開手槍、子彈。
二、案經臺中市警察局第二分局報請臺灣臺中地方法院檢察署檢察官偵查起訴。
    理      由
一、訊據上訴人即被告（下稱被告）甲○○對其於右揭時、地受其友人「林國益」之
    託，將前開改造手槍及子彈等寄藏於臺中縣豐原市○○街二四０巷一三九弄九九
    號等情，均坦承不諱，並有前開具有殺傷力之仿ＢＥＲＥＴＴＡ廠八四型半自動
    手槍製造之金屬玩具槍，換裝土造金屬槍管而成之改造手槍二支（含彈匣二個，
    槍枝管制編號：0000000000號、0000000000號）、仿ＷＡ
    ＬＴＨＥＲ廠半自動手槍製造之金屬玩具槍，換裝土造金屬槍管而成之改造手槍
    一支（含彈匣一個，槍枝管制編號：0000000000號）、土造子彈六顆
    （具直徑約七點五ＭＭ之金屬彈頭）扣案可佐，扣案之改造槍枝及子彈，經送內
    政部警政署刑事警察局以性能檢驗法及試射法鑑定結果，認：「一、送鑑改造手
    槍一支（槍枝管制編號：0000000000號），係由仿ＢＥＲＥＴＴＡ廠
    八四型半自動手槍製造之金屬玩具手槍，更換土造金屬槍管改造而成之改造手槍
    ，機械性能良好，可擊發適用子彈，具殺傷力。二、送鑑改造手槍一支（槍枝管
    制編號：0000000000號），係由仿ＢＥＲＥＴＴＡ廠八四型半自動手
    槍製造之金屬玩具手槍，更換土造金屬槍管改造而成之改造手槍，機械性能良好
    ，可擊發適用子彈，具殺傷力。三、送鑑改造手槍一支（槍枝管制編號0000
    000000號），係仿ＷＡＬＴＨＥＲ廠半自動手槍製造之金屬玩具手槍，更
    換土造金屬槍管改造而成之改造手槍，機械性能良好，可擊發適用子彈，具殺傷
    力。四、、、。五、送鑑改造子彈六顆，均認係土造子彈（具直徑約七點五ＭＭ
    之金屬彈頭），採樣二顆試射，均可擊發，認均具殺傷力」，亦有內政部警政署
    刑事警察局九十三年十月十四日刑鑑字第０九三０二０八四一九號槍彈鑑定書一
    份在卷足參。綜上所述，足徵被告自白與事實相符，本件事證明確，被告犯行洵
    堪認定。
二、按槍砲彈藥刀械管制條例已於九十三年六月二日修正公佈並施行，被告受託寄藏
    槍、彈之行為雖在八十九年年底，惟未經許可寄藏具殺傷力之槍、彈，其寄藏之
    繼續，係行為之繼續，而非狀態之繼續，被告既係於九十三年十月十三日始被查
    獲，已在九十三年六月二日槍砲彈藥刀械管制條例修正公佈施行之後，自應適用
    該修正後之槍砲彈藥刀械管制條例處斷。又被告於行為後，槍砲彈藥刀械管制條
    例關於未經許可，寄藏可發射子彈具有殺傷力之改造手槍罪部分，已於九十四年
    一月二十六日修正公布施行，同月二十八日生效，比較新舊法結果，以舊法較有
    利於被告，依刑法第二條第一項但書之規定，應適用修正前即九十三年六月二日
    修正之該條例之規定。
三、被告未經許可，寄藏上開改造手槍及子彈，核其所為，係犯九十三年六月二日修
    正之槍砲彈藥刀械管制條例第十一條第四項之寄藏可發射子彈具有殺傷力之改造
    手槍罪、及同條例第十二條第四項之寄藏子彈罪。又寄藏行為本質上包括持有行
    為，被告以寄藏之意思而持有前開改造手槍及子彈之行為，為寄藏之當然結果，
    均不另論罪（最高法院七十四年度臺上字第三四００號判例意旨參照）。被告一
    行為，同時寄藏前開改造手槍及子彈，係屬一行為觸犯數罪名之想像競合犯，為
    裁判上一罪，應依刑法第五十五條規定，從一重之寄藏可發射子彈具有殺傷力之
    改造手槍罪論處。原審對於被告予以論罪科刑，固非無見，惟查原審未及作上開
    新舊法之比較適用，即有未合，被告上訴意旨認原審量刑過重云云，指摘原判決
    不當，難謂無理由，且原判決亦有上述可議之處，即屬無可維持，應由本院將原
    判決予以撤銷改判。爰審酌被告明知不得非法持有寄藏槍彈，竟受人委託，無故
    寄藏前開改造手槍及子彈，其持有槍械之行為，對於社會治安具有潛在之危害性
    ，造成暴力充斥社會，影響民眾之生命安全，惟被告並未持以犯案，致生危害之
    程度尚未擴大，兼衡酌其犯罪之動機、目的、有不良前科、暨犯罪後能坦承犯行
    、態度良好等一切情狀，量處如主文第二項所示之刑，並就罰金刑部分諭知易服
    勞役之折算標準。
四、扣案之仿ＢＥＲＥＴＴＡ廠八四型半自動手槍製造之玩具手槍，換裝土造金屬槍
    管而成之改造手槍二支（含彈匣二個，槍枝管制編號：0000000000號
    、0000000000號）、仿ＷＡＬＴＨＥＲ廠半自動手槍製造之金屬玩具
    槍，換裝土造金屬槍管而成之改造手槍一支（含彈匣一個，槍枝管制編號：00
    00000000號）及具直徑七點五ＭＭ之金屬彈頭之土造子彈四顆（本案共
    扣得六顆，經送鑑定試射貳顆，僅餘四顆），均屬違禁物，不問屬於犯人與否，
    應依刑法第三十八條第一項第一款之規定，宣告沒收。至其餘扣案之具直徑七點
    五ＭＭ之金屬彈頭之土造子彈二顆，經鑑驗機關試射後，僅剩餘彈殼，而失其子
    彈之結構及性能，均不具殺傷力，已非屬違禁物，故均無庸另為沒收之諭知，附
    此敘明。
五、據上論斷，應依刑事訴訟法第三百六十九條第一項前段、第三百六十四條、第二
    百九十九條第一項前段，九十三年六月二日修正之槍砲彈藥刀械管制條例第十一
    條第四項、第十二條第四項，刑法第十一條前段、第二條第一項但書、第五十五
    條、第四十二條第三項、第三十八條第一項第一款，判決如主文。
本案經檢察官乙○○到庭執行職務。
中      華      民      國      九十四   年      四       月    十二    日
                                    臺灣高等法院臺中分院刑事第十庭
                                          審判長法  官  林  照  明
                                                法  官  林  清  鈞
                                                法  官  吳  重  政
右正本證明與原本無異。
如不服本判決應於收受送達後十日內向本院提出上訴書狀，其未敘述上訴之理由者並
得於提起上訴後十日內向本院補提理由書（均須按他造當事人之人數附繕本）。
                                                書記官  劉  建  智
中      華      民      國      九十四   年      四       月    十八    日
附錄：
九十三年六月二日修正之槍砲彈藥刀械管制條例第十一條第四項：
未經許可，持有、寄藏或意圖販賣而陳列第一項所列槍砲者，處一年以上七年以下有
期徒刑，併科新臺幣七百萬元以下罰金。
九十三年六月二日修正之槍砲彈藥刀械管制條例第十二條第四項：
未經許可，持有、寄藏或意圖販賣而陳列子彈者，處五年以下有期徒刑，併科新臺幣
三百萬元以下罰金。
                                                                        Ｉ
